臺灣雲林地方法院刑事協商判決　　　　100年度訴字第323號
公　訴　人　臺灣雲林地方法院檢察署檢察官
被　　　告　饒明徵
指定辯護人　本院公設辯護人許俊雄
上列被告因違反毒品危害防制條例案件，經檢察官提起公訴（10
0 年度毒偵字第129 、413 號），並聲請法院改依協商程序而為
判決，本院認為適當，同意由法官一人獨任進行協商判決程序，
判決如下：
    主      文
饒明徵施用第一級毒品，累犯，處有期徒刑壹年，扣案之注射針
筒壹支沒收之。又施用第一級毒品，累犯，處有期徒刑拾月。應
執行有期徒刑壹年伍月，扣案之注射針筒壹支沒收之。
    事實及理由
一、犯罪事實：
    饒明徵前因施用毒品案件，經2 次觀察、勒戒後，均認無繼
    續施用毒品之傾向，觀察、勒戒執行完畢釋放出所，由臺灣
    雲林地方法院檢察署檢察官分別於民國90年07月02日、92年
    04月22日，以90年度毒偵緝字第77號及毒偵字第901 號、92
    年度毒偵緝字第30號為不起訴處分確定。然其另於前揭觀
    察勒戒執行完畢釋放後5 年內之92年07月中旬起至同年09月
    24日及92年09月22日中午，分別因連續施用第一級、施用第
    二級毒品，經本院以92年度訴字第686 號判決分別判處有期
    徒刑10月、4 月，經臺灣高等法院臺南分院以93年度上訴字
    第140 號駁回上訴而確定（該次犯行經法院裁定令入戒治處
    所施以強制戒治，於93年01月09日因法律修正釋放出所）；
    又因收受贓物案件，經本院以92年度港簡字第325 號判決
    判處有期徒刑5 月確定；復因施用毒品案件，經本院以93
    年度訴字第500 號判決判處有期徒刑1 年2 月確定；上開
    、所示之3 罪，經臺灣高等法院臺南分院以93年度聲字第
    267 號裁定定其應執行有期徒刑1 年5 月確定，並與前揭
    所示之罪接續執行，甫於95年11月28日縮刑期滿執行完畢。
    詎其猶不知悔改，分別為下列行為：
  (一)於100 年01月18日10時許，基於施用第一級、第二級毒品之
    犯意，在其位於雲林縣四湖鄉溪尾村新溪尾23號之住處內，
    以將海洛因及甲基安非他命混合置於針筒內注射之方式，同
    時施用第一、二級毒品海洛因、甲基安非他命1 次。
  (二)於100 年01月22日14、15時許，基於施用第一級毒品之犯意
    ，在其上揭住處內，以將海洛因置於針筒內注射之方式，施
    用第一級毒品海洛因1 次。
  嗣於100 年01月18日15時10分許，經警徵饒明徵之同意，搜
  索饒明徵上開住處，當場扣得其所有供施用第一級、第二級毒
  品犯罪使用之注射針筒1 支，復經警採集其尿液送驗，結果呈
  甲基安非他命、可待因及嗎啡陽性反應；又於100 年01月23
  日15時許，因另竊盜案件為警查獲，經警發現其手臂上有針筒
  注射痕跡，採集其尿液送驗，結果呈可待因及嗎啡陽性反應，
  始悉上情。
二、證據名稱：
  (一)被告饒明徵於偵查及本院訊問時之自白。
  (二)詮昕科技股份有限公司100 年02月10日報告編號：00000000
    號、100 年02月14日報告編號：00000000號濫用藥物尿液檢
    驗報告各1 份。
  (三)雲林縣警察局臺西分局、北港分局毒品犯罪嫌疑人尿液採驗
    作業管制紀錄各1 份、雲林縣警察局臺西分局委託檢驗尿液
    代號與真實姓名對照認證單1 紙。
  (四)扣案之注射針筒1 支。
  (五)刑案資料查註紀錄表、全國施用毒品案件紀錄表、矯正簡表
    、臺灣雲林地方法院檢察署檢察官90年度毒偵緝字第77號、
    90年度毒偵字第901 號不起訴處分書、92年度毒偵緝字第30
    號不起訴處分書、本院92年度訴字第686 號刑事判決各1 份
    。
三、本案經檢察官與被告饒明徵、辯護人於審判外達成協商之合
    意，且被告饒明徵已認罪，其合意內容為：饒明徵施用第一
    級毒品，累犯，處有期徒刑1 年，扣案之注射針筒1 支沒收
    之。又施用第一級毒品，累犯，處有期徒刑10月。應執行有
    期徒刑1 年5 月，扣案之注射針筒1 支沒收之。
四、至扣案之注射針筒1 支，係被告饒明徵所有供其為犯罪事實
    欄一之(一)所示之施用毒品犯罪使用，業據被告饒明徵於警詢
    時供述至明（見雲林縣警察局台西分局雲警西偵字第100100
    0059號卷第2 頁），爰依刑法第38條第1 項第2 款之規定，
    宣告沒收。
五、應適用之法條：刑事訴訟法第455 條之2 第1 項、第455 之
    4 第2 項、第455 條之8 、第454 條第1 項，毒品危害防制
    條例第10條第1 項、第2 項，刑法第11條前段、第47條第1
    項、第55條、第38條第1 項第2 款、第51條第5 款。
六、協商判決原則上不得上訴。但有刑事訴訟法第455 條之4 第
    1 項第1 款「於本訊問程序終結前，被告撤銷協商合意或檢
    察官撤回協商聲請者」；第2 款「被告協商之意思非出於自
    由意志者」；第4 款「被告所犯之罪非第455 條之2 第1 項
    所定得以協商判決者」；第6 款「被告有其他較重之裁判上
    一罪之犯罪事實者」；第7 款「法院認應諭知免刑或免訴、
    不受理者」情形之一，或協商判決違反同條第2 項「法院應
    於協商合意範圍內為判決；法院為協商判決所科之刑，以宣
    告緩刑或2 年以下有期徒刑、拘役或罰金為限」等規定者（
    以上均簡稱但書情形）外，不在此限（即有但書情形，依法
    仍得上訴）。
七、本件如有上述但書情形，且不服本判決時，得自收受判決送
    達之日起10日內，向本院提出上訴狀（須附繕本），上訴於
    第二審法院。
本案經檢察官魏偕到庭執行職務。
中    華    民    國   100    年    5     月    30    日
                  刑事第六庭    法  官  陳佩怡
以上正本證明與原本無異。
                                書記官  林佳慧
中    華    民    國   100    年    5     月    30    日
附錄本案論罪科刑法條全文：
毒品危害防制條例第10條
施用第一級毒品者，處 6 月以上 5 年以下有期徒刑。
施用第二級毒品者，處 3 年以下有期徒刑。